【裁判字號】    97,上更(一),215
【裁判日期】    971125
【裁判案由】    毒品危害防制條例等
【裁判全文】
臺灣高等法院臺南分院刑事判決     97年度上更(一)字第215號
上  訴  人
即  被  告  丁○○
選任辯護人  熊家興律師
            曾靖雯律師
            江信賢律師
上  訴  人
即  被  告  乙○○
                      (
選任辯護人  李季錦律師
            洪梅芬律師
            涂欣成律師
上  訴  人
即  被  告  甲○○
                    （另案在臺灣臺南監獄臺南分監執行中）
指定辯護人  本院公設辯護人  戊○○
上列上訴人因違反毒品危害防制條例等案件，不服臺灣臺南地方
法院96年度訴字第460號中華民國96年8月13日第一審判決（起訴
案號：臺灣臺南地方法院檢察署96年度偵字第2562號、第3307號
），提起上訴，經最高法院第一次發回，本院判決如下：
    主  文
原判決關於丁○○、乙○○、甲○○部分均撤銷。
丁○○共同販賣第一級毒品，累犯，處有期徒刑拾捌年。扣案附
表編號一之第一級毒品海洛因伍包，均連帶沒收銷燬；另扣案附
表編號二之物，均連帶沒收。又共同運輸第一級毒品，累犯，處
有期徒刑拾柒年。扣案附表編號一之第一級毒品海洛因伍包，均
連帶沒收銷燬；另扣案附表編號二之物，均連帶沒收。應執行有
期徒刑拾玖年。扣案附表編號一之第一級毒品海洛因伍包，均連
帶沒收銷燬；另扣案附表編號二之物，均連帶沒收。
乙○○共同販賣第一級毒品，處有期徒刑拾陸年，扣案附表編號
一之第一級毒品海洛因伍包，均連帶沒收銷燬；另扣案附表編號
二之物，均連帶沒收。又共同運輸第一級毒品，處有期徒刑拾陸
年，扣案附表編號一之第一級毒品海洛因伍包，均連帶沒收銷燬
；另扣案附表編號二之物，均連帶沒收。應執行有期徒刑拾柒年
。扣案附表編號一之第一級毒品海洛因伍包，均連帶沒收銷燬；
另扣案附表編號二之物，均連帶沒收。
甲○○幫助販賣第一級毒品，處有期徒刑柒年陸月。扣案附表編
號一之第一級毒品海洛因伍包，均連帶沒收銷燬；另扣案廠牌AM
OI行動電話壹支沒收。
甲○○其餘被訴部份無罪。
    事  實
一、丁○○（原名謝隆堅）於民國（下同）八十七年間，因違反
    槍砲彈藥刀械管制條例案件，經台灣台南地方法院以八十七
    年訴字第九一八號判處有期徒刑二年六月，罰金十萬元，強
    制工作三年，經上訴於本院，於八十八年三月三十一日以八
    十七年度上訴字第一六二九號判決上訴駁回確定，於九十年
    四月十六日入監執行，嗣於九十二年一月三十日因縮短刑期
    假釋出監，並於同年八月十五日假釋期滿執行完畢。
二、丁○○（綽號「古錐」）、乙○○（綽號「小宇」、「宇仔
    」）及己○○（已於本院上訴審準備程序時撤回上訴，其所
    處之罪刑業已確定）等三人，均明知海洛因屬毒品危害防制
    條例第二條第二項第一款所定之第一級毒品，不得非法持有
    、運輸、販賣，且係行政院依懲治走私條例第二條第四項公
    告「管制物品項目及其數額」甲項第四款所列之管制進口物
    品，未經許可，不得運輸進入臺灣地區。丁○○與乙○○二
    人先於九十五年十一月間某日，共同基於意圖營利販賣第一
    級毒品海洛因之犯意聯絡，決議由乙○○負責至越南購買毒
    品海洛因，並包裹後以郵寄方式寄送回台灣，再由丁○○進
    行領取該內藏有毒品海洛因包裹之方式，運輸、私運第一級
    毒品海洛因入台灣販賣。其二人為避免遭查緝，丁○○即約
    定以「吳登義」之名義為收貨人及其住處對面無人居住之空
    屋住址「台南縣永康市○○路七二七巷四八號」為收貨地等
    資料予乙○○進行寄送事宜。
三、惟因丁○○、乙○○二人均無購買毒品海洛因之資金，乙○○乃於九十五年十二月間某日，以至越南遊玩及發展二手機
    車生意為由，邀約己○○進行商議，二人即在台南縣永康市
    大橋旅社內進行商議，乙○○並提議可從越南以快遞寄送毒
    品海洛因入台灣之方式賺取不法利益，邀約己○○一同參與
    ，己○○遂基於上開販賣、運輸、私運第一級毒品海洛因進
    口之共同犯意，而同意參與並負責出資，乙○○並將丁○○
    所提供之「吳登義」姓名與「台南縣永康市○○路七二七巷
    四八號」地址之資料及其位於「高雄市楠梓區○○○路一八
    七０巷十七弄五二號」之戶籍與位於「台南縣永康市○○○
    街一九九巷十六號」之租屋處之地址，及姓名「阮金」等資
    料，均以手寫在一字條上交予己○○進行翻譯成英文，以便
    在越南郵寄時填寫使用。
四、乙○○乃先行於九十六年一月五日搭乘ＢＬ六九九號班機前
    往越南接洽藥頭，並在越南聯繫與其有上開販賣、運輸、私
    運第一級毒品海洛因進口犯意聯絡之真實姓名、年籍均不詳
    綽號「阿龍」之成年男子為其接洽購買毒品海洛因等事宜，
    並於翌日（九十六年一月六日）聯繫己○○使用之門號：00
    00000000號之行動電話，要求己○○至越南時需準備現金新
    台幣（下同）十萬元、錫箔紙等物，又於同年月七日，以上
    開電話聯繫己○○準備空白快捷寄送單。己○○先將上開乙○○所提供之姓名、住址等資料翻譯成英文後，即以其使用
    門號0000000000號之行動電話以簡訊方式傳送予乙○○。
五、因乙○○在越南期間與丁○○聯繫，表示無法判斷有關毒品
    海洛因之優劣及價格，丁○○乃於九十六年一月十二日晚上
    二十時三十九分許，以其使用之門號0000000000號之行動電
    話撥打甲○○（綽號「眼鏡」）使用之門號0000000000號行
    動電話，聯繫有施用毒品海洛因之甲○○，除詢問有關毒品
    海洛因之行情，並告知乙○○已至越南購買毒品並要以郵寄
    方式寄回台灣外，並將乙○○在越南所使用之門號00000000
    000000號之電話號碼告知甲○○，要求甲○○聯繫在越南之
    乙○○教導有關毒品海洛因品質之優劣及行情等事宜。甲○○遂基於幫助販賣第一級毒品海洛因之犯意，於九十六年一
    月十二日以其家中所使用門號06─0000000號之室內電話聯
    繫在越南之乙○○，並教導乙○○有關毒品海洛因之顏色與
    氣味及價格等事宜。嗣於九十六年一月十三日，甲○○復以
    室內電話（號碼06─0000000號）電話與丁○○所使用之000
    0000000號電話聯繫，轉告知乙○○已購得毒品海洛因，價
    格為一兩十二萬元、顏色為灰白色，並需準備一聯繫電話。
    丁○○並於九十六年一月間要求不知情之與同居女友丙○○
    （涉犯毒品危害防制條例案件部分業經台灣台南地方法院檢
    察署檢察官於96年4月17日以96年度偵字第2562號及第3307
    號為不起訴處分）一同至位於台南縣永康市○○路「威寶電
    信公司」，由丙○○申辦門號0000000000號之行動電話一支
    使用，丁○○即將該行動電話門號告知乙○○，作為快遞公
    司聯繫該包裹送達事宜。
六、己○○係於九十六年一月十日，搭乘ＢＬ六九九號班機，並
    依乙○○之指示攜帶十萬元現金及進行測試用的鋁箔紙二張
    及統一超商快遞單三張等物至越南與乙○○會合。己○○到
    達越南後，即前往乙○○下塌之越南東京大旅社三０二號之
    房間內等待，己○○即提供現金四萬六千元予乙○○做為購
    買毒品海洛因之用。後由「阿龍」於九十六年一月十六日，
    向不詳姓名之藥頭購得毒品海洛因後，乙○○遂與己○○於
    當日（十六日）一同在東京大旅社三０二號房間內進行包裝
    與寄送事宜，乙○○、己○○先將所購得用以藏放毒品海洛
    因之乳液罐將部分乳液舀取出，復將毒品海洛因五小塊以塑
    膠袋包裝妥後裝入該乳液罐內，並以快乾膠封住罐蓋，另將
    事前所準備的保養品、衣物、多拉Ａ夢漫畫書等雜物一同裝
    入欲寄送之紙箱內作為偽裝，由「阿龍」填載收件者為「WU
    DENG YI（即吳登義）」、收貨地址為「No.48. Lane727.Z
    hong Hua Road（即台南縣永康市○○路727巷48號）」聯絡
    電話為「0000000000號」於快遞運送單上，再由綽號「阿龍
    」之男子將該包裹持至快遞業者寄送，由新加坡快遞公司轉
    由ＤＨＬ公司送至台灣。乙○○及己○○為避免查緝，而先
    後於九十六年一月十八日及同年月二十日分別搭乘ＢＬ六九
    八號班機返回台灣。因乙○○返抵台灣在機場遭警攔檢，遂
    起疑心，因而在丁○○於接獲洋基快遞股份有限公司（即Ｄ
    ＨＬ公司）通知可領取包裹，丁○○及乙○○二人即因擔心
    遭查獲而未前往領取。
七、嗣經台南縣警察局麻豆分局、刑事警察局偵八隊及保三總隊
    第二大隊等單位接獲線報一同辦理，並執行通訊監察上開相
    關人等行動電話，發現己○○以其門號0000000000號之行動
    電話傳送前開簡訊翻譯英文內容予乙○○，並委請ＤＨＬ公
    司協助，發現一包由越南地區透過新加坡快遞公司轉由ＤＨ
    Ｌ公司運送至台灣地區之包裹，乃於九十六年一月二十四日
    十七時許，在位於臺南縣仁德鄉○○路四五六號ＤＨＬ公司
    台南服務中心內，經ＤＨＬ公司同意後將乙○○、己○○自
    越南寄回台灣之包裹開拆後，當場在化妝品之乳液罐內查獲
    裝有第一級毒品海洛共五包（合計淨重16.78公克，空包裝
    總重1.42公克、純度71.47%，純質淨重11.99公克），並扣
    得紙盒一個、多拉Ａ夢漫畫書一本、塑膠袋一個、鋁箔紙二
    張、衣服二件、塑膠罐五個、海洛因五包等物。
八、警方人員並於九十六年一月三十日持搜索票分別前往位於台
    南縣永康市○○路七二七巷三五號丁○○與丙○○同居住處
    進行搜索，扣得廠牌LENOVO、WIN行動電話二支（分別搭配
    門號0000000000號及0000000000號晶片使用）及吳登義之身
    分證與健保卡等物；復至位於台南縣永康市○○○街一九九
    巷十六號三０一室乙○○住處，並查扣搭配門號0000000000
    號、0000000000號行動電話三支（分別為廠牌諾基亞二支、
    ANYCALL一支）與中華電信電話卡一張（IC06c034）等物；
    及至位於台南縣善化鎮茄拔一七七之三號己○○住處進行搜
    索，並扣得護貝機一檯、護貝膠模一包、塑膠袋二個、手抄
    紙（上記載1、台南縣永康市○○○段199巷16號（305）、2
    、台南縣永康市○○路727巷48號、收件人：吳登義、3、高
    雄市○○○路1870巷17弄52號之中文資料）、譯文表各一張
    、林家全名片一紙及現金九千元等物；至位於台南市○區○○街十四號甲○○之住處進行搜索，並扣得廠牌AMOI搭配門
    號0000000000號之行動電話一支、電子磅秤一台、0號、1號
    、3號ＰＥ夾鏈袋各一包、注射針筒六支、止血帶一條、削
    尖吸管一支等物，而查獲上情。
九、案經台南縣警察局麻豆分局報請台灣台南地方法院檢察署檢
    察官偵查起訴。
    理  由
壹、程序部分：
甲、起訴及本院審判範圍：
一、被告丁○○、乙○○部份：
    起訴書犯罪事實一已提及：被告丁○○「意圖營利」，與乙○○共同基於運輸第一級毒品海洛因之犯意聯絡，謀議由乙○○前往越南地區「購買海洛因」，並以國際快遞包裹郵寄
    入境等事實，就被告丁○○、乙○○以營利意思販賣第一級
    毒品之事實已經起訴，惟證據及所犯法條漏未敘明此部份其
    觸犯毒品危害防制條第四條第一項販賣第一級毒品罪嫌，此
    部分經原審判決，認其觸犯毒品危害防制條第四條第一項運
    輸第一級毒品罪，並經被告等提起上訴，本院自得就此部分
    予以審判。
二、被告甲○○部份：
    起訴書犯罪事實二提及：被告乙○○出境前往越南「購買海
    洛因」，被告甲○○明知被告丁○○與乙○○計畫自越南「
    郵寄海洛因包裹來台」，仍應丁○○之請託，而基於「幫助
    運輸」犯意，「教導」乙○○判斷海洛因之品質及行情價格
    之事實，認被告甲○○觸犯毒品危害防治條第四條第一項運
    輸第一級毒品罪及懲治走私條例第二條第一項私運管制物品
    進口罪之幫助犯，此部分經原審判決，經被告提起上訴，本
    院認係犯毒品危害防治條第四條第一項販賣第一級毒品罪之
    幫助犯（詳如後述），是檢察官此部份起訴之罪名，尚有未
    洽，惟其侵害社會之基本事實同一，本院自得變更檢察官起
    訴法條，併予審理。
乙、證據能力部分：
一、按被告以外之人於檢察事務官、司法警察官或司法警察調查
    中所為之陳述，與審判中不符時，其先前之陳述具有較可信
    之特別情況，且為證明犯罪事實存否所必要者，得為證據，
    刑事訴訟法第一百五十九條之二定有明文。是依本條規定，
    被告以外之人於司法警察調查時所為之陳述，必具備「可信
    性」及「必要性」二要件，始例外得適用同法第一百五十九
    條之二規定，認有證據能力。此之「必要性」要件，必須該
    陳述之重要待證事實部分，與審判中之陳述有所不符，包括
    審判中改稱忘記、不知道等雖非完全相異，但實質內容已有
    不符者在內，且該審判外之陳述，必為證明犯罪之待證事實
    存在或不存在所不可或缺，二者兼備，始足當之。故此所謂
    「為證明犯罪存在否所必要者」，既必須達不可或缺之程度
    ，自係指就具體個案案情及相關卷證判斷，為發現實質真實
    目的，認為除該項審判外之陳述外，已無從再就同一供述者
    ，取得與上開審判外陳述相同供述內容，倘以其他證據代替
    ，亦無從達到同一目的之情形而言。茲被告乙○○爭執證人
    己○○及甲○○之警詢筆錄之證據能力，又其二人已於本院
    上訴審及本院審理時到庭具結作證，且其二人於偵訊時之證
    詞與其二人於警詢時之供述大致相符，是二人其於司法警察
    調查中所為之陳述，對被告乙○○而言已非不可或缺，自無
    必要性，應認其對被告乙○○無證據能力（惟仍可作為彈劾
    證據，對其他不爭執之被告，本院審酌其作成狀況，認無顯
    不適當之情形，自仍有證據能力）。
二、按被告以外之人於審判外之言詞或書面陳述，除法律有規定
    者外，不得作為證據，刑事訴訟法第一百五十九條第一項定
    有明文。惟同法第一百五十九條之五規定：「被告以外之人
    於審判外之陳述，雖不符前四條之規定，而經當事人於審判
    程序同意作為證據，法院審酌該言詞陳述或書面陳述作成時
    之情況，認為適當者，亦得為證據。當事人、代理人或辯護
    人於法院調查證據時，知有第一百五十九條第一項不得為證
    據之情形，而未於言詞辯論終結前聲明異議者，視為有前項
    之同意。」查，本案於言詞辯論終結前，除被告乙○○對證
    人己○○、甲○○於警詢時之證詞有爭執外，被告等及其辯
    護人及檢察官對於其他之證人於警詢、偵查中之證詞及通訊
    監察譯文等證據方法之證據能力，均未聲明異議。本院審酌
    上開言詞陳述及書面陳述作成時之情況，認無顯不適當之情
    形，至其他文書等證據方法，分別屬於公務員職務上製作及
    從事業務之人於業務上或通常業務過程所須製作之紀錄文書
    或證明文書，均無顯不可信之情況，且採納上開證據方法，
    尚無礙於被告等人於程序上之彈劾詰問權利，而認上開傳聞
    證據合於刑事訴訟法第一百五十九條之四、第一百五十九條
    之五等規定，因而均具證據能力。又被告之筆錄，係被告本
    身之供述證據，無傳聞證據排除之適用，而被告又無抗辯該
    等筆錄之作成有出於強暴、脅迫、利誘、詐欺、疲勞訊問、
    違法羈押或其他不正之方法，且亦無違反被告訴訟法上權利
    保障之事項，自得為證據，合先敘明。
貳、實體部分：
一、訊據上訴人即被告丁○○、乙○○及甲○○等三人均否認上
    開犯行，彼等之辯解如下：
（一）被告丁○○辯稱：「我沒有謀議，也沒有意圖販賣毒品」
      等情。其辯護人辯護稱：「被告丁○○沒有出資，也沒有
      出國，也不認識阿龍，被告丁○○和購買毒品毫無關係。
      甲○○部份，是因乙○○從越南打電話回台詢問有關海洛
      因的品質，其時丁○○這部份也不懂。被告有提供吳登義
      的姓名、住址給乙○○，但是最後是否寄毒品或乙○○另
      行邀集己○○部分，被告未參予也無犯意聯絡，被告最後
      也沒有前往領取系爭毒品，本案丁○○並沒有為任何人運
      輸毒品」等情。
（二）被告乙○○辯稱：「我從一開始就被恐嚇我有和己○○說
      要運輸毒品的事情，我有把吳登義的地址給他，是己○○
      和綽號「阿龍」聯絡的，原本計畫是我自己去買，但後來
      我反悔退出了，是己○○叫阿龍去買的，買回來之後阿龍
      離開，己○○以鋁紙包起來，他包裝以後我有把鋁紙拿掉
      ，拿掉以後我就把紙箱蓋起來，我知道裡面有一罐是毒品
      ，但不知道是哪一罐」等情。其辯護人辯護稱：「己○○
      證稱，在越南的時候，乙○○已經表明不願繼續參予，毒
      品的錢是己○○自己出的，交給綽號阿龍的人去購買的，
      顯見被告乙○○對於販入的行為並未參予亦無犯意聯絡，
      被告丁○○、乙○○固然於原審或偵查中說認罪，但當時
      並沒有起訴販賣毒品的事實，所以上開供述，不能作為犯
      意意圖之證據，如果只是裝箱尚未達運輸行為之著手，己○○說包裹是他和阿龍拿去寄的，監聽譯文也顯示乙○○
      一直否認他去寄包裹，所以不能認為被告乙○○參予運輸
      行為之事實，被告乙○○有將鋁箔紙拿起來，鋁箔紙當初
      是為了避免海關X光檢查出來，所以被告故意將鋁箔紙拿
      掉，就代表被告故意要讓整個行為在海關那裡就曝光，讓
      他無法寄回台灣，應該沒有運輸的意思，被告會參與本案
      ，是被丁○○持槍恐嚇」等情。
（三）被告甲○○辯稱：「我應丁○○要求打一通電話到越南，
      我總共打二通電話到越南，丁○○教我找乙○○，第一通
      乙○○不在，第二通乙○○接聽，乙○○告訴我說他有看
      到二種顏色的毒品，一種是灰色，一種是白色，我依我施
      打毒品地經驗告訴乙○○說，你只要看顏色白白的，聞起
      來酸酸的，就是海洛因，我不曉得乙○○事後有沒有購買
      ，乙○○知道越南查得很嚴格，他就退出了，是本案另一
      個己○○自己主導購買的」等情。辯護人辯護稱：「現存
      證據不足以證明被告甲○○在幫助運輸販賣毒品，最多只
      能證明被告有幫助持有或幫助吸食」等情。
二、經查：
（一）被告丁○○、乙○○與共犯己○○等人於上開時地，共謀
      自越南運輸第一級毒品海洛因回台灣，及將第一級毒品海
      洛因藏放置包裹內之保養品罐內而私運送至台灣等情，業
      據被告丁○○於原審審理時（見原審卷第219頁）、被告
      乙○○於原審審理時（見原審卷第219頁）坦承認罪在卷
      ，且與證人即共犯己○○於偵查中及本院上訴審審理中證
      稱，被告乙○○於95年12月間，有提到要做走私毒品事情
      等情（見96年偵字第2562號偵查卷第12頁、第51頁，本院
      上訴審卷一第259頁），核相符合。
（二）被告乙○○於九十六年一月五日出國、同年一月十八日回
      國，被告己○○於九十六年一月十日出國、同年月二十日
      回國之事實，有被告乙○○、己○○二人之國人入出境查
      詢報表紙二份在卷可稽（見警卷第175頁、第176頁），足
      以佐證被告乙○○、己○○二人所供其出國至越南及二人
      在越南曾在一起等情，確係事實。
（三）被告乙○○、己○○等自越南交寄回台灣之包裹，係由新
      加坡快遞公司轉由ＤＨＬ公司寄至台灣，並以「WU DENG
      YI（即吳登義）」為收件人、收貨地址為「No.48.Lane72
      7.Zhong Hua Road（即台南縣永康市○○路727巷48號）
      」，聯絡電話為0000000000號等情，有送貨單（PROFORMA
      INVOICE）、收據（ARCHIVE COPY）、標示單（WPX）各一
      紙在卷可稽（警卷第135至139頁）。證人（被告丁○○同
      居女友）丙○○亦證稱：被告丁○○帶領其辦理門號0000
      000000號之行動電話使用，並曾接到ＤＨＬ公司通知領取
      包裹事宜（見警卷第30─32頁、偵卷第3─5頁），可見被
      告乙○○、己○○等自越南寄回之本案包裹，確係使用被
      告丁○○之門號0000000000號行動電話號碼無誤。
（四）本件被告等人相互以上開扣案之行動電話進行聯繫運輸毒
      品級私運管制物品進口相關事宜，有被告丁○○（綽號「
      古錐」）之門號0000000000號、被告乙○○（綽號「眼鏡
      」）之門號0000000000號（警卷第8頁）、共犯己○○之
      門號0000000000號（見警卷第2頁）、被告方敬元門號000
      0000000號之監察摘要表之監聽譯文、通聯調閱查詢單等
      資料在卷可稽（見警卷第33─85頁）可證，其間被告丁○○於九十六年十二月十七日凌晨四十分許，以其00000000
      00號電話聯絡被告乙○○之0000000000號電話，被告丁○○問：「越南那時候要去？」，被告乙○○答：「20日以
      後，我下午有打電話問，說那邊還沒有搞好」，被告丁○○問：「過去又不用很多本錢自己買就好」，被告乙○○
      稱：「你們附近的地址我英文字都已經寫好了」，被告丁○○稱：「我在這裡有找到幾家買主」，被告乙○○問：
      「問題開多少」，被告丁○○答：「現在沒有東西怎麼開
      價，又沒有版子」，被告乙○○稱：「對電話中不要講這
      些」等情（警卷第33頁、第34頁），可以證實被告丁○○
      已知被告乙○○當時將要去越南，而被告乙○○所提及「
      你們附近的地址我英文字都已經寫好了」等情，核與證人
      己○○於警詢中指稱：「被告乙○○於九十六年十二月上
      旬，在台南縣永康市大橋旅社內，抄寫交付上開地址給我
      ，並由我翻譯交還被告乙○○」等情（警卷第4頁）相互
      符合，應係被告丁○○提供本件由越南寄回台灣包裹之地
      址，亦可證實共犯己○○在此之前已提供上開地址之英文
      翻譯，而參予本案。
（五）警方於前開時間分別至被告上揭住處進行搜索扣得被告等
      人聯繫運輸毒品所使用之行動電話及上開物品等，亦有原
      審法院搜索票、台南縣警察局麻豆分局搜索筆錄、扣押物
      品目錄表等資料在卷可佐。
（六）被告乙○○、己○○自越南將第一級毒品海洛因五小塊藏
      放在乳液罐內，後由「阿龍」以郵寄包裹方式運送至臺灣
      ，經ＤＨＬ公司於九十六年一月二十四日配合警方辦案當
      場先行以Ｘ光進行檢驗，發現一瓶罐內裝有五小包不明物
      品，經開拆進行測試，檢驗結果確呈毒品海洛因反應而查
      獲等情，有台南縣警察局麻豆分局扣押筆錄、扣押物品目
      錄表各一紙、開拆過程、檢驗相片共十六張、ＤＨＬ公司
      運送單、標示單、收據各一紙均在卷可稽（見警卷125─1
      39頁）。而前開所查扣五包白色粉末狀物品，經送法務部
      調查局檢驗，經化學呈色法及氣相層析質譜儀分析法進行
      鑑定，該五小包粉末物品均含第一級第六項毒品海洛因成
      分，合計淨重十六．七八公克，空包裝總重一．四二公克
      ，純度七一．四七％，純質淨重十一．九九公克，有前開
      局於九十六年三月二十四日日調科壹字第09623026400號
      函所附鑑定書一紙在卷可憑（見偵卷第135頁）。且該包
      裹內所放置作為掩飾之多拉Ａ夢漫畫書一本內頁，經指紋
      採證比對結果，確與被告乙○○右拇指指紋相符等情，亦
      有內政部警政署刑事警察局九十六年四月十六日刑紋字第
      0960053105號鑑驗書可按（見原審卷第67─70頁）。更足
      以佐證被告丁○○、乙○○與共犯己○○等人共謀自越南
      運輸第一級毒品回台灣，及將第一級毒品海洛因藏放置包
      裹內之保養品罐內而私運送至台灣等情，確屬事實。
（七）又證人（被告丁○○友人）傅寅青（綽號「小柏」）已於
      偵查中具結證述：被告丁○○曾於九十七年一月初，向其
      提議欲走私毒品海洛因入台灣請其販賣，但為其拒絕等情
      （見偵卷第127─128頁）。徵之被告丁○○確於九十六年
      一月八日下午十七時許，以其0000000000號打電話給傅寅
      青之0000000000號電話，兩人相約談事，且被告丁○○提
      及我那個朋友，昨天連絡來了，證人傅寅青答稱：「他有
      跟你聯絡了嗎，寄回來了嗎」，被告丁○○稱：「他沒有
      跟我聯絡，他留一支那邊的電話，打給我朋友聯絡的，他
      從一個月前就沒有跟我聯絡了，沒用電話連絡」等情（警
      卷第38頁通訊監察譯文），應是談及本件毒品寄送事宜，
      且被告丁○○於次日（九日）晚上二十一時三十一分許，
      又打電話給被告乙○○，除談論二人之電話無法接通聯絡
      及被告乙○○剛從柬埔寨回到胡志明市外，被告乙○○稱
      ：「我現在在用了」，被告丁○○稱：「你現在在那邊了
      嗎？」，被告乙○○答：「我在這邊很久了」等情（見警
      卷第40頁之監聽譯文），顯然被告乙○○自九十六年一月
      五日至越南後，曾至柬埔寨一趟，於九日始回越南胡志明
      市，期間兩人並非毫無連絡，而是因為電話通訊障礙，被
      告丁○○一直參與其事，可以確認。另被告丁○○又於九
      十六年一月十日上午十一時十七分許，打電話給傅寅青，
      證人傅寅青稱：「要等我一下，我現在完全沒東西」，被
      告丁○○稱：「沒有，沒關係，我是看那個你有沒有辦法
      配合」，證人傅寅青稱：「我了解，那個東西下來了嗎？
      」，被告丁○○答：「啊」，證人傅寅青稱：「東西寄來
      了嗎？」，被告丁○○答：「我昨天用公共電話打給他，
      他現在這二天，今天或明天，我留一支電話給宅急便送，
      因為宅即便他到台灣的時候，電話留給他，給宅急便連絡
      ，這樣兩天內就到了」，證人傅寅青稱：「嗯」，被告丁○○稱：「我原本是說看你有什麼辦法消化」，證人傅寅
      青稱：「不然沒關係，我晚一點過去」等情（警卷第40頁
      之監聽譯文）。由本案包裹確係被告丁○○提供聯絡之電
      話號碼，及該由越南寄達台灣之包裹確有五包毒品海洛因
      之事實，被告丁○○與證人傅寅青係在談論該毒品海洛因
      的販售情形，再看被告丁○○前於九十五年十二月十七日
      凌晨零時四十分許，被告乙○○出國到越南前，與被告乙○○之電話內容，被告丁○○稱：「我在這裡有找到幾家
      買主」，被告乙○○稱：「問題是開多少」被告丁○○稱
      ：「現在沒有東西怎麼開價，又沒有版子」等情（警卷第
      33、第34頁），更可證明證人傅寅青前開證言屬實，證人
      己○○於本院上訴審審理時亦證稱係其將四萬五千元（本
      院認應係四萬六千元，詳後述）購買毒品，回台灣大約可
      賣得十五至二十萬元等情（見本院上訴審卷第263頁），
      足認被告丁○○、乙○○及共犯己○○等，一開始即有謀
      議販賣毒品海洛因營利之意圖。
（八）被告甲○○（綽號「眼鏡」）已於警詢、偵訊及原審審理
      時坦承事先已知悉被告丁○○要乙○○至越南購買毒品郵
      寄回台灣，及毒品已經寄回台灣等情（見警卷第21─23頁
      、偵卷第16─18頁、原審第220頁）。參酌被告丁○○已
      於九十六年一月十二日晚上二十時三十九分許，打電話給
      被告甲○○，說被告乙○○如果問現在的行情，跟他說差
      不多，這樣就好了，因為現在的行情是有高一些，被告甲○○問：「你跟他報多少？」，被告丁○○答：「我跟他
      報15啦，15是我們要給他的」，被告丁○○又稱：「現在
      他不是用寄的，它是用「鳥阿」，直接過來，宅急便寄給
      我們」等情（警卷第42頁），所謂「鳥阿」應是指快遞方
      式，顯然被告丁○○已知被告乙○○將以快遞寄送毒品，
      且由被告丁○○與被告甲○○談及毒品之價格，被告甲○○亦應知被告丁○○及乙○○自越南販賣毒品海洛因回國
      圖利。另被告甲○○又於九十六年一月十三日上午十時五
      十三分許打電話給被告丁○○，告知已與被告乙○○聯絡
      ，要被告乙○○拿一種下面有「魚白」、太白那種，被告
      乙○○說一領12，並說被告胡乙○○要被告丁○○準備一
      張王八卡電話，並說要被告丁○○去機場等情（警詢卷第
      46頁）。由此足以佐證被告甲○○於被告丁○○、乙○○
      等購買毒品海洛因時，幫助確認毒品之品質。因依本案所
      查得之證據，尚難認其與被告丁○○、乙○○、共犯己○○有販賣毒品之犯意聯絡及行為分擔之共同正犯關係，其
      所為上開構成要件以外之行為，應認其僅係基於幫助之犯
      意為之。
（九）證人己○○於本院上訴審審理時雖證稱係其交「四萬五千
      元」給「阿龍」去購買毒品等情（本院上訴審卷一第263
      頁）。惟查，證人己○○因被告乙○○之提議至越南以包
      裹寄送毒品海洛因入台灣之方式以賺取不法利益，而同意
      參與，且配合被告乙○○之要求負責出資，及將被告乙○○所提供相關地址、人名翻譯成英文資料以簡訊傳送予被
      告乙○○以便進行郵寄，進而前往越南與被告乙○○會合
      ，且證人己○○應被告乙○○之要求攜帶十萬元、鋁箔紙
      、快遞單等物前往，並將「四萬六千元」交予被告乙○○
      去購買毒品等情，業據於偵訊時供述在卷（96年偵字第25
      62號卷第51頁），證人己○○於警詢中亦證稱當時其帶十
      萬元至越南由被告乙○○接洽藥頭，購買金額約「四萬六
      千元」等情（警卷第5頁），而上開筆錄係於案發數日，
      記憶仍然清晰深刻之情況下作成，而其嗣後於本院上訴審
      之上開證述，均距事件發生有相當期間，記憶有可能較為
      模糊，則證人己○○此部分之證詞，自以其於偵訊之證詞
      之四萬六千元等情較為可採。
三、被告丁○○、乙○○、甲○○辯解不足採之理由：
（一）查被告丁○○於九十六年十二月十七日與被告乙○○電話
      聯絡時，就已談及被告乙○○至越南之日期，被告乙○○
      並告知將來寄送之地址已翻成英文，被告丁○○更說明其
      已找到幾家買主等情（警詢卷第33、第34頁），由被告等
      在越南販賣毒品海洛因，並將之運輸走私入國內之事實，
      顯然被告丁○○之前就販賣、運輸及走私毒品海洛因進台
      灣，已與被告乙○○有所謀議。被告丁○○嗣又於九十六
      年一月八日聯絡毒品買主傅寅青（警卷第38頁），於九十
      六年一月九日與被告乙○○連絡後，於次日（十日）立即
      又再與毒品買主傅寅青電話連絡（警詢卷第40頁），可見
      被告丁○○就販賣、運輸及走私毒品海洛因，不但完全知
      情，且有所掌控，並負責國內買主之接洽事宜，所辯被告
      乙○○在越南販賣毒品與其無關，顯然與事實不符，自無
      足採。又被告丁○○於九十六年一月十二日即應被告乙○○之要求，聯絡被告甲○○為之確認毒品海洛因之品質（
      警詢卷第42頁），於九十六年一月十三日與被告甲○○聯
      絡時，同意為被告乙○○準備一張王八卡電話號碼等情（
      警卷第47頁），而被告丁○○確由其同居人丙○○申請00
      00000000號行動電話，並使用於本案由越南寄送毒品之包
      裹上，而ＤＨＬ公司並依此電話號碼通知丙○○，由溫秀
      每轉知被告丁○○之事實，足認被告丁○○全程參予本案
      犯行，況被告乙○○於九十六年一月十八日回台灣時，遭
      受海關檢查，立即通知尚在越南之己○○，由己○○於翌
      日（十九日）凌晨五十四分許，以0000000000號行動電話
      ，發簡訊通知被告丁○○：「你的人有問題」等情（警卷
      第48頁），此亦經證人己○○於偵查中證述屬實（96年偵
      字第2562號卷第50頁），可見被告丁○○對於被告乙○○
      運輸及走私毒品海洛因，不但知情且有所參與，所辯其不
      知情，尚不足採。被告丁○○既知被告乙○○已在越南購
      得第一級毒品海洛因，並給予被告乙○○寄送毒品包裹之
      聯絡電話，且被告丁○○於九十六年一月十日上午十一時
      十七分許，與證人傅寅青電話聯絡時，就說我昨天與被告
      乙○○連絡，他現在這二天，今天或明天，我留一支電話
      給宅急便送，因為宅急便他到台灣的時候，電話留給他，
      給宅急便連絡，這樣兩天內就到了等情（警卷第40頁），
      顯見被告丁○○明知該毒品包裹之寄送情形，是其於九十
      六年一月二十三日及二十四日，與被告乙○○及甲○○電
      話聯絡時，稱其不知本案包裹等情（警卷第52頁至第64頁
      ），應非實情，並不足以對被告丁○○為有利之認定。
（二）次查，被告丁○○在釣蝦場並未有持槍對被告乙○○威脅
      等情，業據證人甲○○於原審證述在卷（見原審卷第224
      ─225頁）。證人己○○亦於本院及上訴審證稱其係於九
      十六年三月間開庭時始聽乙○○在囚車上說丁○○對其持
      槍恐嚇，但丁○○則叫乙○○不要隨便牽拖等情（見本院
      上訴審卷二第12頁、本院九十七年十一月十一日審判筆錄
      第4頁）。證人甲○○於本院亦證稱在釣蝦場未看到被告
      丁○○掏槍，也沒有聽到兩人之談話等情（本院九十七年
      十一月十一日審判筆錄第七頁）。本案並無證據足以證明
      被告乙○○曾受被告丁○○之威脅，始至越南購買毒品海
      洛因。況被告乙○○於九十五年十二月十七日出國至越南
      前，與被告丁○○之電話內容，當被告丁○○談及「我在
      這裡找到幾家買主」，被告乙○○還答稱：「問題開多少
      」，被告稱：「現在沒東西怎麼開價錢，又沒有版子」被
      告乙○○答稱：「對電話中不要講這些」等情（警卷34頁
      ），兩人就販賣毒品一事，對談如流，並無被迫之任何跡
      象。又被告丁○○於九十六年一月九日打電話給被告乙○○時，被告乙○○談及其剛回越南胡志明市等情（警卷第
      40頁），亦無任何異狀。甚至被告乙○○於九十六年一月
      十八日回台灣入關遭檢查時，曾透過共犯己○○，於九十
      六年一月十九日凌晨零時五十四分許，以簡訊通知被告丁○○：「你的人有問題」等情（警卷第48頁），對被告丁○○示警，在在都顯示被告乙○○與被告丁○○係謀議自
      越南販賣、運輸及走私毒品海洛因至台灣牟利，所辯其遭
      被告丁○○持槍威脅等情，無非事後卸責之詞，並不足採
      。又本案被告乙○○等自越南寄回之包裹內所放置作為掩
      飾之多拉Ａ夢漫畫書一本內頁，經指紋採證比對結果，確
      與被告乙○○右拇指指紋相符之事實，可以證明被告乙○○確曾參與該毒品包裹之包裝，且被告乙○○於九十六年
      一月九日丁○○電話連絡，談及被告乙○○近日之行蹤等
      情（警卷第40頁），被告甲○○亦於九十六年一月十三日
      與被告丁○○電話連絡，說明已告知被告乙○○決定購買
      毒品之品質等情（警卷第46頁），顯然被告乙○○在越南
      確實主導毒品海洛因之購買、運輸及走私事宜，證人己○○亦證稱其包裝毒品時，被告乙○○在場，並由己○○與
      綽號「阿龍」之人，將包裹寄交等情（本院上訴審卷一第
      265頁），更證實被告乙○○已參與販賣運輸及走私毒品
      海洛因，所辯已中止參與等情，與事實不符，不足採信。
      至被告乙○○於本院上訴審中否認該包裹上之字跡係其所
      為，其選任辯護人請求鑑定云云，惟該裹上之字跡係「阿
      龍」所書寫，業據證人己○○證述在卷（見本院上訴審卷
      一第265頁），自無送鑑定之必要，況亦與上開之認定無
      涉，併此敘明。又本件被告乙○○與被告丁○○及共犯己○○共同自越南購買毒品，其意圖在於運輸回台販賣，已
      如上述。被告乙○○既基於營利販賣之意圖至越南購得毒
      品後，其販毒之行為即已既遂，又該毒品包裹已經啟運寄
      回台灣，其運輸及走私第一級毒品海洛因之犯均已完成而
      既遂，被告乙○○辯稱未參與運輸毒品犯行，亦不足取。
      證人己○○雖於本院上訴審證稱原來在越南我聽乙○○的
      ，後來他表明他不願意參與，我才繼續做這件事情等情（
      本院上訴審卷一第265頁），惟查，本件毒品之包裹仍使
      用被告丁○○所提供之聯絡電話，被告乙○○於九十六年
      一月十九日回國時，也曾透過己○○以簡訊警告被告丁○○，前已述及，顯示被告乙○○仍然掌控毒品包裹之寄送
      事宜，共犯己○○仍只負責提供資金，其證稱被告乙○○
      表示不願意再參與等情，與事實不符，不足採信。
（三）末查，被告甲○○係於被告乙○○、共犯己○○均已到越
      南後，被告丁○○於九十六年一月十二日始提及要被告甲○○與被告乙○○聯絡，提供毒品海洛因之品質問題（警
      卷第42頁），被告甲○○並於翌日（十三日）電話告知被
      告丁○○，其已與被告乙○○電話聯絡毒品品質問題（警
      卷第46頁），被告甲○○確實幫助被告丁○○、乙○○及
      共犯己○○等共同販賣毒品海洛因，其所辯我不曉得乙○○事後有沒有購買毒品等情，與事實不符，自不足採。
四、綜上所述，本件事證已明，被告丁○○、乙○○、甲○○犯
    行均堪認定，其等於本院上開所辯，則僅係其等卸責之詞，
    不足採信。被告丁○○、乙○○販賣、運輸第一級毒品海洛
    因及私運管制物品海洛因進口等犯行，及被告甲○○幫助販
    賣毒品海洛因犯行，均堪予認定。
五、論罪：
（一）按海洛因係屬毒品危害防制條例第二條第二項第一款所規
      定之第一級毒品，亦屬行政院依據懲治走私條例第二條第
      三項公告「管制物品項目及其數額」甲項第四款所列之管
      制進出口物品，未經許可，不得運輸進入臺灣地區。又按
      毒品或偽禁藥品販賣，凡基於營利目的，販入或賣出，有
      一於此，犯罪即屬既遂（最高法院25年非字第123號判例
      、司法院院解字第4077號解釋及最高法院66年1月24日66
      年度第1次刑事庭庭推總會決議（二）意旨參照）。
（二）核被告丁○○、乙○○所為，均係犯毒品危害防制條例第
      四條第一項販賣第一級毒品罪、運輸第一級毒品罪、懲治
      走私條例第二條第一項之私運管制物品進口罪。被告甲○○所為，係犯毒品危害防制條例第四條第一項之幫助販賣
      第一級毒品罪。檢察官認被告丁○○、乙○○所為僅係犯
      運輸第一級毒品罪，漏未引用販賣第一級毒品罪，尚有未
      合，又檢察官認被告甲○○所為係犯運輸第一級毒品罪之
      幫助犯，亦有未當，惟侵害社會之基本事實同一，本院自
      得變更檢察官所引應適用之法條，併審理之。
（三）被告丁○○、乙○○二人持有第一級毒品海洛因之低度行
      為，為販賣及運輸之高度行為所吸收，不另論罪。
（四）按共同正犯之意思聯絡，原不以數人間直接發生者為限，
      即有間接之聯絡者，亦包括在內。如甲分別邀約乙、丙犯
      罪，雖乙、丙間彼此並無直接之聯絡，亦無礙於其為共同
      正犯之成立（有最高法院77年台上字第2135號判例參照）
      。是被告丁○○、乙○○、己○○與真實姓名、年籍不詳
      綽號「阿龍」之成年男子間，被告丁○○雖不認識被告己○○，但就上開犯行間仍分別具有犯意聯絡及行為分擔，
      均為共同正犯。
（五）被告丁○○、乙○○二人係基於一運輸、私運毒品海洛因
      進口來台之犯意，係一行為觸犯運輸第一級毒品罪、私運
      管制物品進口罪，為一行為觸犯數罪名，應依刑法第五十
      五條想像競合犯之規定從一重論以運輸第一級毒品罪。
（六）被告丁○○、乙○○二人所犯販賣第一級毒品罪與運輸第
      一級毒品罪，其犯意各別，行為不同，且犯罪時間及地點
      不同，自應分論併罰。
（七）被告甲○○係犯幫助販賣第一級毒品罪，應依刑法第三十
      條第二項之規定，按正犯之刑減輕之。
（八）被告丁○○有如事實欄所述之前科，並經執行完畢，有台
      灣高等法院被告前案紀錄表及出入監紀錄資料在卷可按，
      其於五年以內再故意犯本件有期徒刑以上之罪，應依刑法
      第四十七條第一項之規定，應論以累犯，並加重其刑（按
      被告丁○○所犯販賣第一級毒品罪其法定刑死刑、無期徒
      刑部分，依法不得加重，僅就併科罰金部分予以加重，併
      此敘明）。
（九）按修正前刑法第五十九條規定，犯罪之情狀可憫恕者，得
      酌量減輕其刑，同法第五十七條規定，科刑時應審酌一切
      情狀，尤應注意左列事項 (共十款)為科刑重輕之標準，
      兩條適用上固有區別，惟所謂「犯罪之情狀」與「一切情
      形」云云，並非有截然不同之領域，於裁判上酌減其刑時
      ，應就犯罪一切情狀（包括第五十七條所列舉之十款事項
      ），予以全盤考量，審酌其犯罪有無可憫恕之事由（即判
      例所稱有特殊之原因與環境等等，在客觀上足以引起一般
      同情，以及宣告法定低度刑，是否猶嫌過重），以為判斷
      。故適用第五十九條酌量減輕其刑時，並不排除第五十七
      條所列舉十款事由之審酌，惟其程度應達於確可憫恕，始
      可予以酌減。有最高法院七十年度第六次刑事庭會議決議
      可參。而新法第五十九條已將刑之酌減審認標準之見解予
      以明文化，認犯罪之情狀須「顯」可憫恕，認「科以最低
      度刑仍嫌過重」者，得酌量減輕其刑。又參酌釋字第二六
      三號解釋，若不分犯罪情況及結果如何，概以死刑、無期
      徒刑為法定刑，立法甚嚴，若有情輕法重之情，裁判時本
      有刑法第五十九條酌量減輕其刑之適用，以免過嚴之刑，
      與憲法尚無牴觸。是若有情輕法重，及刑法第五十九條所
      規定之情，對被告所犯之罪酌量減輕其刑，自為法之所許
      。查，被告等所犯之毒品危害防制條例第四條第一項之販
      賣第一級毒品罪，本刑為死刑或無期徒刑，被告丁○○、
      乙○○二人雖為本案運輸毒品之首要謀議者，然所查獲之
      毒品海洛因五包之數量合計淨重僅十六．七八公克，純質
      淨重為十一．九九公克，是數量甚微；另被告甲○○受被
      告乙○○之託，而擔任居間聯繫被告乙○○，且被告三人
      均未因前開運輸毒品及幫助運輸毒品之行為而獲有任何利
      益，顯見其犯罪之情節尚屬輕微，尚非不可憫恕，情輕法
      重，若仍判處最輕之本刑無期徒刑，在客觀上顯足以引起
      一般同情，應依刑法第五十九條之規定，減輕其刑，並就
      併科罰金部分於被告丁○○部分，先加後減之；被告甲○○部分遞減之。
六、被告甲○○其餘無罪部分：（幫助運輸及私運第一級毒品海
    洛因進口罪部份）
（一）公訴意旨另以：被告甲○○基於幫助運輸毒品之犯意，替
      被告乙○○向被告丁○○要求提供行動電話門號一支，供
      作其郵寄海洛因回台時，快遞包裹上收件者留存聯絡電話
      之用，認被告甲○○涉犯毒品危害防制條例第四條第一項
      運輸第一級毒品罪及懲治走私條例第二條第一項私運管制
      物品進口罪嫌等情。
（二）按不能證明被告犯罪或行為不罰者，應諭知無罪之判決，
      刑事訴訟法第三百零一條第一項定有明文。檢察官認被告
      甲○○涉有上開犯行，無非以被告甲○○於警詢及偵查中
      自白（警卷第22頁、96年偵字第2562號卷第16頁、第17頁
      ）及其與被告丁○○之通訊監察譯文（警卷第46頁）為其
      主要依據。訊據被告甲○○否認上開犯行，辯稱其不知被
      告乙○○要求被告丁○○準備之行動電話有何用處情。經
      查，被告甲○○雖知被告乙○○已買妥毒品海洛因，並將
      以郵寄方式寄回國內，前已述及，惟被告甲○○供稱其僅
      轉達被告丁○○，被告乙○○需要一支行動電話，不知其
      用途，核與被告甲○○於九十六年一月十三日上午十時五
      十三分許與被告謝品龍之電話聯絡內容，僅提及被告乙○○要被丁○○晚上準備一張王八卡給他電話，而未說明該
      電話之用途相符，證人丁○○於本院上訴審亦證稱，甲○○說乙○○要叫我找一支王八卡而已等情（本院上訴審卷
      一第80頁），亦未提及該行動電話之用途，是並無證據足
      以證明被告甲○○係幫助被告運輸及私運第一級毒品海洛
      因進口，此部分與被告甲○○前開判處幫助販賣第一級毒
      品罪，並無裁判上或實質上一罪關係，自應為無罪之諭知
      。
七、撤銷改判之理由：原審認被告罪證罪確，予以論罪科刑，固
    非無見。惟查：
（一）本案共同正犯「阿龍」，係被告乙○○於九十六年一月間
      至越南後始與其有販賣第一級之犯意聯絡，原審於事實中
      認「阿龍」於九十五年十一月間即與被告等有犯意聯絡，
      自有未洽。
（二）原審既認被告丁○○、乙○○係基於運輸毒品至台灣販賣
      之犯意聯絡而為本案之購毒行為，且購入本案所扣得之第
      一級毒品海洛因，依上開所述，毒品販賣，凡基於營利目
      的，販入或賣出，有一於此，犯罪即屬既遂。原審竟仍僅
      對被告論以運輸第一級毒品罪，而未論以販賣第一級毒品
      既遂罪，自屬有違。
（三）原審就被告丁○○及乙○○販賣毒品及運輸毒品，認係想
      像競合犯，尚有未洽。
（四）被告甲○○被訴幫助運輸及私運第一級毒品海洛因進口部
      分，原審未予詳查，誤為有罪之諭知，自屬不當。又原審
      就被告甲○○幫助販賣第一級毒品罪，認觸犯幫助運輸第
      一級毒品罪，亦有未洽。
（五）被告甲○○上訴否認幫助運輸及私運第一級毒品海洛因進
      口部分，為有理由，其餘被告等上訴意旨，仍執前詞否認
      犯罪及認原判決量刑過重，雖無理由。惟原判決既有上開
      未妥之處，關於被告等部分自亦屬無可維持，而應由本院
      依法撤銷改判，以期適法。
八、科刑理由：
    爰審酌被告丁○○、乙○○、甲○○三人均係心智成熟之人
    ，被告丁○○、甲○○自身均染有施用毒品之惡習，均明知
    海洛因係毒品，施用者容易上癮而戒除不易，除個人身心飽
    受摧殘外，輕則吸後枯癟或猝死而致家庭破碎，重則為取得
    購買毒品之金錢致淪為娼妓盜匪，危害不輕，而被告等人竟
    為貪圖一己之私利，不惜違法犯禁，共同運輸毒品海洛因入
    台販賣，被告丁○○、乙○○係本案販賣、運輸毒品之首要
    謀議者，被告乙○○並進而邀共同被告己○○一同共犯，並
    斟酌被告所運輸毒品海洛因入境之數量甚微，未流入市面即
    為警查獲，幸未造成具體實害，被告甲○○幫助他人販賣毒
    品，助長毒品散佈及施用毒品歪風，及被告三人之犯罪動機
    、目的、手段、犯後態度等一切情狀，分別量處如主文第二
    、三、四項所示之刑。另被告丁○○、乙○○宣告之罪刑，
    併分別定其應執行刑，本院審酌被告丁○○及乙○○二人，
    雖有販賣及運輸第一級毒品犯行，然其所販賣、運輸毒品海
    洛因之數量不多，其犯行危害程度非鉅，犯意之惡性亦未擴
    大，定執行刑為有期徒刑三十年，就被告二人之教化尚嫌過
    重，爰分別定執行刑為有期徒刑十九年及十七年。另本件雖
    係被告丁○○及乙○○二人提起上訴，然原審判決就販賣毒
    品與運輸毒品，認係想像競合犯，適用法條不當，已經本院
    判決撤銷，依刑事訴訟法第三百七十條但書規定，自得諭知
    較原審為重之刑，併此敘明。
九、沒收部分：
（一）扣案之第一級毒品海洛因五包合計淨重十六．七八公克（
      空包裝總重1.42公克、純質淨重11.99公克），為毒品危
      害防制條例第二條第二項第一款所規定之第一級毒品，係
      屬查獲之毒品，不問屬於犯人與否，應依毒品危害防制條
      例第十八條第一項前段規定宣告連帶沒收銷燬之。另扣案
      海洛因五包之外包裝（總重1.42公克），紙盒一個、多拉
      Ａ夢漫畫書一本、鋁箔紙二張、衣服二件、塑膠罐五個分
      別為包裝、防止毒品逸漏、潮濕及掩飾運輸毒品海洛因所
      用之物，且為被告乙○○、己○○及共犯「阿龍」所有之
      物；另扣案之廠牌LENOVO行動電話一支（被告丁○○所有
      ，搭配門號0000000000號）、廠牌摩拖羅拉行動電話一支
      （被告己○○所有，搭配門號0000000000號）、廠牌諾基
      亞行動電話及ANYCALL行動電話各一支（被告乙○○所有
      ，並搭配門號0000000000號、0000000000號使用）、廠牌
      AMOI（被告甲○○所有，搭配門號0000000000號）等行動
      電話，中華電信電話卡、譯文表、手抄各一張、林家全名
      片一紙等物分別為被告丁○○、乙○○、己○○等人所有
      ，並分別作為聯繫運輸毒品海洛因，及寄送毒品海洛因所
      使用之物，均依毒品危害防制條例第十九條第一項規定，
      均併予宣告連帶沒收。另被告甲○○為幫助犯，幫助犯不
      適用責任共同之原則，對正犯所有供犯罪所用之物，無庸
      並為沒收宣告，附此敘明（最高法院88年度台上字第6234
      號、89年度台上字第6946號判決參照）。然扣案之第一級
      毒品海洛因五包合計淨重十六．七八公克（空包裝總重1.
      42公克、純質淨重11.99公克），為毒品危害防制條例第
      二條第二項第一款所規定之第一級毒品，係屬查獲之毒品
      ，不問屬於犯人與否，自亦應依毒品危害防制條例第十八
      條第一項前段規定，宣告連帶沒收銷燬之。
（二）至於在被告丁○○住處所扣得吳登義身分證與健保卡影本
      資料，及門號0000000000號行動電話，在被告己○○住處
      所扣得之護貝機一臺、護貝膠膜一包、塑膠袋二個、現金
      九千元及於被告乙○○住處所扣得諾基亞行動電話一支（
      搭配門號0000000000號）等物，已據被告丁○○、己○○
      、乙○○否認為其所有，其中門號0000000000號行動電話
      為證人丙○○所有之行動電話，另門號0000000000號之行
      動電話則為被告乙○○同居之越南女友黃氏娘所有之物，
      有扣押物品清單簽名資料可證，且被告等人均否認上開扣
      案物品係供聯繫、運輸本案毒品海洛因所使用之物，或運
      輸毒品海洛因所得之利益，又無證據證明上開物品為被告
      等人所有並供本案所使用之物或所得之利益；及在被告甲○○住處所扣得電子磅秤一臺、0號、1號、3號ＰＥ夾鏈
      袋各一包、注射針筒六支、止血帶一條、削尖吸管二支等
      物亦非被告甲○○幫助本件運輸毒品所使用之物，均不另
      為沒收之諭知，均併此說明。
據上論斷，應依刑事訴訟法第三百六十九條第一項前段、第三百
六十四條、第三百條、第二百九十九條第一項前段、第三百七十
條但書、第三百零一條第一項，毒品危害防制條例第四條第一項
、第十八條第一項前段、第十九條第一項，懲治走私條例第二條
第一項、第十一條，刑法第十一條、第二十八條、第五十五條、
第三十條第二項、第四十七條第一項、第五十九條、第五十一條
第五款，判決如主文。
本案經檢察官謝錫和到庭執行職務。
中    華    民    國    97    年    11    月    25    日
                  刑事第三庭    審判長法  官    陳義仲
                                      法  官    蘇清水
                                      法  官    宋明中
以上正本證明與原本無異。
如不服本判決應於收受送達後10日內向本院提出上訴書狀，其未
敘述上訴理由者，並得於提起上訴後10日內向本院補提理由書（
均須按他造當事人之人數附繕本）「切勿逕送上級法院」。
                                      書記官    黃子起
中    華    民    國    97    年    11    月    26    日
附錄：本判決論罪科刑法條
毒品危害防制條例第4條第1項：
製造、運輸、販賣第一級毒品者，處死刑或無期徒刑；處無期徒
刑者，得併科新臺幣1千萬元以下罰金。
懲治走私條例第2條第1項：
私運管制物品進口、出口逾公告數額者，處7年以下有期徒刑，
得併科新臺幣3百萬元以下罰金。
附表：
編號一：第一級毒品海洛因伍包（合計淨重拾陸點柒捌公克，純
        質淨重拾壹點玖玖公克）。
編號二：包裹毒品海洛因之塑膠袋伍個（空包裝總重壹點肆貳公
        克）、紙盒壹個、多拉Ａ夢漫畫書壹本、塑膠袋壹個、
        鋁箔紙貳張、衣服貳件、塑膠瓶罐伍個、LE NOVO、摩
        拖羅拉、諾基亞、ANYCALL行動電話各壹支、譯文表、
        林家全名片、手抄紙各壹張、中華電信電話卡壹張。


司法院資訊處製作；財團法人民間司法改革基金會備份。
